【裁判字號】    98,交聲,73
【裁判日期】    980826
【裁判案由】    違反道路交通管理處罰條例聲明異議
【裁判全文】
臺灣澎湖地方法院交通事件裁定          98年度交聲字第73號
異  議  人  甲○○
即受處分人
上列受處分人因違反道路交通管理處罰條例案件，對於交通部公
路總局高雄區監理所澎湖監理站中華民國98年7月27日澎監違裁
字第裁84─T00000000號裁決，聲明異議，本院裁定如下：
    主  文
異議駁回。
    理  由
一、原處分意旨略以：異議人即受處分人甲○○於民國98年3月1
    日11時10分許，騎乘車牌號碼HGD－641號重型機車，行經澎
    湖縣馬公巿中華路與北辰街口時，未依規定兩段式左轉，為
    警攔停舉發，爰依道路交通管理處罰條例第48條第1項第2款
    、第63條第1項之規定，裁處受處分人罰鍰新臺幣（下同）
    1,800元，記違規點數1點（罰鍰限於98年8月26日前繳納）
    。
二、異議意旨略以：異議人騎乘機車行經澎湖縣馬公巿中華路與
    北辰街口時，因未依規定兩段式左轉，為警開單舉發，惟該
    舉發違反道路交通管理事件通知單所載之應到案日期為民國
    9年，致使異議人無從依期到案繳交罰鍰，爰依法聲明異議
    。
三、按本條例所定罰鍰之處罰，受處罰人接獲違反道路交通管理
    事件通知單後，於15日內得不經裁決，逕依第92條第3 項之
    罰鍰基準規定，向指定之處所繳納結案；不服舉發事實者，
    應於15日內，向處罰機關陳述意見；其不依通知所定期限前
    往指定處所聽候裁決，且未依規定期限繳納罰鍰結案或向處
    罰機關陳述意見者，處罰機關得逕行裁決之。又汽車駕駛人
    轉彎時，不依標誌、標線、號誌指示，處600元以上1,800元
    以下罰鍰，並記違規點數1點，道路交通管理處罰條例第9條
    第1項、第48條第1項第2款、第63條第1項第1款分別定有明
    文。
四、經查：
  (一)異議人於上開時地，騎乘車牌號碼HGD－641號重型機車，未
    依規定兩段式左轉之違規事實，經警攔停舉發，有澎湖縣政
    府警察局98年3月1日澎警交字第T00000000號舉發違反道路
    交通管理事件通知單、交通部公路總局澎湖監理站98年7月
    27 日澎監違裁字第裁84－T00000000號裁決書附卷可稽，堪
    可認定。
  (二)異議人固不否認有上開違規之事實，但辯稱舉發通知單所載
    之應到案日期為民國9年，致異議人無從依期到案等語。惟
    依前揭規定，異議人應於接獲違反道路交通管理事件通知單
    後十五日內，逕依規定之罰鍰標準，向指定之處所繳納結案
    或提出陳述書，該規定已明確保障行為人有就不服舉發之情
    形，限期提出意見或陳述之權利，異議人既經當場舉發，對
    其違規事實應知之甚詳，該舉發通知單之應到案日期雖記載
    不清，無損於異議人應於接獲通知單後十五日內逕行繳納罰
    鍰或向處罰機關陳述意見之機會，且舉發通知單注意事項第
    6點亦載明：不服舉發者，應於接獲本單十五日內，向處罰
    機關陳述，故舉發通知單之到案日期縱記載不清，對異議人
    之權利應無影響，更未因此剝奪其防禦權。
五、綜上所述，受處分人甲○○確有於前揭時、地騎乘機車，不
    依標誌、標線號誌指示行駛之違規行為，從而，原處分機關
    依道路交通管理處罰條例第48條第1項第2款、第63條第1項
    之規定，裁處受處分人罰鍰1,800元，並記違規點數1點，於
    法核無違誤。受處分人聲明異議，為無理由，應予駁回。
六、據上論斷，應依道路交通管理處罰條例第87條第2項，道路
    交通案件處理辦法第19條，裁定如主文。
中    華    民    國    98    年    8     月    26    日
                        交通法庭法  官  陳順輝
以上正本係照原本作成。
如不服本裁定，應於裁定送達之翌日起5日內，向本院提出抗告
狀（須附繕本）。
中    華    民    國    98    年    8     月    28    日
                                書記官  王耀煌


司法院資訊處製作；財團法人民間司法改革基金會備份。
